lt-LT: Suknelės puošyba: Aplikacija; Karoliukai; Kaspino detalė; Nėriniai; Klosčių; Kišenės; Rauktas; Raukiniai; Blizgučiai; Skeltukas; Kita
pl: Ozdoby sukienki: Aplikacja; Zdobienie koralikami; Detal z kokardą; Koronka; Plisowane; Kieszenie; Marszczenia; Falbany; Cekiny; Rozcięcie; Inne
bg-BG: Украса на рокля: Апликация; Мъниста; Детайл с панделка; Дантела; Плисе; Джобове; Набор; Къдрички; Пайети; Цепка; Друго
en: Dress embellishment: Appliqué; Beading; Bow detail; Lace; Pleated; Pockets; Ruched; Ruffles; Sequins; Slit; Other
sv: Klänningsutsmyckning: Applikation; Pärlbroderi; Rosettdetalj; Spets; Plisserad; Fickor; Rynkad; Volanger; Paljetter; Slits; Övrigt
el: Διακόσμηση φορέματος: Απλικέ; Χάντρες; Λεπτομέρεια με φιόγκο; Δαντέλα; Πλισέ; Τσέπες; Σούρες; Βολάν; Πούλιες; Σκίσιμο; Άλλο
ro-RO: Elemente decorative ale rochiei: Aplicații; Mărgele; Detalii cu fundă; Dantelă; Plisat; Buzunare; Încrețit; Volane; Paiete; Despicătură; Altele
hr-HR: Ukrašavanje haljine: Aplikacija; Perlice; Mašna; Čipka; Nabori (plisirano); Džepovi; Nabrano; Volani; Šljokice; Prorez; Ostalo
de: Kleiderverzierungen: Applikation; Perlenstickerei; Schleifendetail; Spitze; Plissiert; Taschen; Gerüscht; Rüschen; Pailletten; Schlitz; Sonstige
pt-PT: enfeite de vestido: Aplique; Missangas; Detalhe de laço; Renda; Plissado; Bolsos; Franzido; Folhos; Lantejoulas; Racha; Outro
nb: Kjoleutsmykning: Applikasjon; Perlebroderi; Sløyfedetalj; Blonder; Plissert; Lommer; Rysjet; Volanger; Paljetter; Splitt; Annet
ru: Декоративные элементы платья: Аппликация; Бисер; Банты; Кружево; Плиссировка; Карманы; Сборка; Оборки; Пайетки; Разрез; Другое
it: Decorazione dell'abito: Applicazione; Perline; Dettaglio a fiocco; Pizzo; A pieghe; Tasche; Arricciato; Volant; Paillettes; Con spacco; Altro
fi: Mekon koristelu: Applikointi; Helmikirjailu; Rusettiyksityiskohta; Pitsi; Laskostettu; Taskut; Rypytetty; Röyhelöt; Paljetit; Halkio; Muu
th: การตกแต่งเสริมบนชุดเดรส: ปะติด; งานลูกปัด; ตกแต่งโบว์; ลูกไม้; อัดพลีท; กระเป๋า; รูดระบาย; ระบาย; ปักเลื่อม; ผ่าข้าง; อื่นๆ
sk-SK: Ozdoba šiat: Aplikácia; Koráliky; Detail s mašľou; Čipka; Plisované; Vrecká; Naberané; Volány; Flitre; Rozparok; Iné
vi: Trang trí váy: Đắp nổi; Đính cườm; Chi tiết nơ; Ren; Xếp ly; Túi; Nhún bèo; Diềm xếp nếp; Kim sa; Xẻ tà; Khác
zh-CN: 服装装饰: 贴花; 钉珠; 蝴蝶结装饰; 蕾丝; 百褶; 口袋; 抽褶; 荷叶边; 亮片; 开衩; 其他
pt-BR: Enfeite de vestido: Aplique; Pedrarias; Detalhe de laço; Renda; Plissado; Bolsos; Franzido; Babados; Lantejoulas; Fenda; Outros
ja: ドレスの装飾: アップリケ; ビーズ; リボン; レース; プリーツ; ポケット; ギャザー; フリル; スパンコール; スリット; その他
fr: Ornements de robe: Appliqué; Perles; Nœud; Dentelle; Plissé; Poches; Froncé; Volants; Paillettes; Fendu; Autre
da: Kjoleudsmykning: Applikation; Perler; Sløjfedetalje; Blonde; Plisseret; Lommer; Rynket; Flæser; Pailletter; Slids; Andet
nl: Jurk versiering: Appliqué; Kraaltjes; Strikdetail; Kant; Geplooid; Zakken; Met ruches; Ruches; Pailletten; Split; Overige
es: Adorno para vestidos: Aplique; Pedrería; Detalle de lazo; Encaje; Plisado; Bolsillos; Fruncido; Volantes; Lentejuelas; Abertura; Otro
ko: 드레스 장식: 아플리케; 비즈 장식; 리본 디테일; 레이스; 플리츠; 포켓; 셔링; 러플; 스팽글; 슬릿; 기타
tr: Elbise süslemesi: Aplike; Boncuk işleme; Fiyonk detayı; Dantel; Pileli; Cepler; Büzgülü; Fırfırlar; Payetler; Yırtmaç; Diğer
zh-TW: 洋裝裝飾: 貼花; 串珠; 蝴蝶結細節; 蕾絲; 褶飾; 口袋; 抓褶; 荷葉邊; 亮片; 開衩; 其他
sl-SI: Okrasitev obleke: Aplikacija; Perle; Detajl pentlje; Čipka; Plisirano; Žepi; Nagubano; Volančki; Bleščice; Razporek; Drugo
hu: Ruha díszítése: Rátét; Gyöngyös; Masnis; Csipke; Rakott; Zsebek; Húzott; Fodros; Flitteres; Hasíték; Egyéb
cs: Zdobení šatů: Aplikace; Zdobení korálky; Detail s mašlí; Krajka; Plisované; Kapsy; Nařasené; Volány; Flitry; Rozparek; Jiné